【裁判字號】    90,訴,489
【裁判日期】    900830
【裁判案由】    給付借款
【裁判全文】
臺灣雲林地方法院民事判決  九十年度訴字第四八九號
    原        告    玉山商業銀行股份有限公司
    法定代理人      乙○○
    訴訟代理人      甲○○
    兼法定代理人    丁○○
    被        告    丙○○
右當事人間請求給付借款事件，本院判決如左：
    主    文
被告應連帶給付原告新台幣肆佰捌拾貳萬元，及自民國九十年六月十二日起至清償日
止，按週年利率百分之八點八五計算之利息，並自民國九十年七月十三日起至清償日
止，在六個月以內者，按上開利率百分之十，超過六個月者，按上開利率百分之二十
計付違約金。
訴訟費用由被告連帶負擔。
本判決得為假執行。
    事    實
甲、原告方面：
  一、聲明：如主文第一項所示。
  二、陳述：被告英品食品股份有限公司於民國（下同）九十年三月十二日邀同被告
            丁○○、丙○○為連帶保證人，向原告借款額度新台幣（下同）一千萬
            元，約定於九十一年二月六日清償完畢，利息按年利率百分之八點八五
            計算，遲延履行時，除按上開規定計付遲延利息外，逾期清償在六個月
            以內者，按上開利率百分之十，超過六個月者，按上開利率百分之二十
            計付違約金。詎被告英品食品股份有限公司自九十年六月十二日起即未
            繳息，尚積欠本金四百八十二萬元。爰依借貸、連帶保證法律關係，請
            求判決如主文第一項所示。
  三、證據：提出借據、授信約定書、交易明細查詢單為證。
乙、被告方面：
    於言詞辯論期日到庭，並均表示同意原告之請求。
    理    由
一、按當事人於言詞辯論期日時，為訴訟標的之認諾者，應本於其認諾，為該當事人
    敗訴之判決，民事訴訟法第三百八十四條定有明文。
二、本件原告主張之事實，已據提出借據、授信約定書、交易明細查詢單為證，且被
    告等於言詞辯論期日到庭，對原告之聲明及所依據之法律關係均表示同意原告之
    請求，本院自應本於被告等之認諾，為其敗訴之判決。
三、從而原告本於借貸、連帶保證契約法律關係，請求被告連帶給付四百八十二萬元
    ，及自九十年六月十二日起至清償日止，按週年利率百分之八點八五計算之利息
    ，並自九十年七月十三日起至清償日止，在六個月以內者，按上開利率百分之十
    ，超過六個月者，按上開利率百分之二十計付違約金，即有理由，應予准許。
四、據上論結，本件原告之訴為有理由，依民事訴訟法第三百八十四條、第八十五條
    第二項、第三百八十九條第一項第一款，判決如主文。
中      華      民      國    九十    年      八      月     三十     日
                                臺灣雲林地方法院民事第一庭
~B法      官  鍾貴堯
右為正本係照原本作成
如對本判決上訴，須於判決送達後廿日內向本院提出上訴狀
中      華      民      國    九十    年      八      月     三十     日
~B法院書記官  蔡金保


司法院資訊處製作；財團法人民間司法改革基金會備份。
